【裁判字號】    98,訴,1040
【裁判日期】    981021
【裁判案由】    給付票款等
【裁判全文】
臺灣臺中地方法院民事判決  98年度訴字第1040號
原      告  戊○○
            丙○○
共      同
訴訟代理人  林永貹律師
被      告  乙○○
訴訟代理人  練家雄律師
上列當事人間給付票款等事件，本院於民國98年9月23日言詞辯
論終結，判決如下：
    主    文
被告應給付原告新台幣捌拾肆萬元及自民國98年4月30日起，至
清償日止，按年利率百分之五計算之利息。
原告其餘之訴駁回。
訴訟費用由被告負擔百分之三十，餘由原告負擔。
本判決第一項原告勝訴部分，如原告以新台幣貳拾捌萬元為被告
供擔保後得假執行，如被告以新台幣捌拾肆萬元為原告預供擔保
，得免為假執行。
原告其餘假執行之聲請駁回。
    事實及理由
壹、程序部分：
    按訴狀送達後，原告不得將原訴變更或追加。但擴張或減縮
    應受判決事項之聲明者，不在此限。民事訴訟法第255條第1
    項第3款定有明文。另按原告於判決確定前，得撤回訴之全
    部或一部，民事訴訟法第262條第1項亦有明文。本件原告起
    訴請求：1.被告應給付原告新台幣（下同）210萬元及自附
    表所示之利息起算日（即發票日）起，至清償日止，按年息
    百分之六計算之利息。2.被告應給付原告84萬元及自起訴狀
    繕本送達翌日起，至清償日止，按年息百分之五計算之利息
    。其後於民國（下同）98年5月8日言詞辯論期日，當庭撤回
    第2項聲明，並減縮聲明為：被告應給付原告210萬元及自起
    訴狀繕本送達翌日（即98年4月29日）起，清償日止，按年
    息百分之五計算之利息，核屬減縮應受判決事項之聲明（該
    減縮部分依民事訴訟法第83條第1項前段，應由原告負擔訴
    訟費用），而與首揭規定相符，應予准許。
貳、實體部分：
一、原告主張：原告就所有坐落台中市北屯區240之2地號（原告
    丙○○所有）、同段240之3地號（原告戊○○所有）土地，
    於民國（下同）97年（起訴狀誤載為90年）10月8日，與全
    棨企業有限公司（以下簡稱全棨公司）簽之銷售契，並於契
    約第五條約定系爭土地簽訂買賣契約後，應支付依出賣總價
    百分之四計算之服務費予全公司，經全棨公司仲介，被告於
    97年10月15日，以總價2100萬元價格，向原告價買系爭土地
    ，並簽發交付如附表所示金額210萬元之支票二紙予原告，
    以代現金之支付，詎系爭支票屆期提示，均遭退票，經原告
    催告被告給付，被告仍未付，原告乃以存證信函通知被告解
    除契約。依契約第12條第2項約，被告於契約訂立後，應給
    付而不為給付致契約解除者，除應負擔原告受損害之賠償外
    ，並同意已支付價金作為懲罰性之違約金，本件被告於契約
    成立後即交付如附表所示之支票作為價金給付，今契約業經
    原告解除，被告應給付210萬元作為違約金，爰依票款給付
    請求權及違約金給付請求權請求被告給付等語，並聲明：被
    告應給付原告210萬元及自起訴狀繕本送達翌日（即98年4月
    29日）起，清償日止，按年息百分之五計算之利息。且陳明
    ：願供擔保請准宣告假執行。
二、被告則以：本件買賣被告係委託訴外人張秀慧進行，經委由
    全棨公司業務員丁○○居間介紹，丁○○見張秀慧有買意願
    ，乃請被告簽署定金暨服務報酬承諾書，以利進行議價被告
    ，被告乃簽署系爭承諾書。嗣後兩造以2100萬元達成共識，
    惟被告告知全棨公司之業務員丁○○及其主管甲○○貸款金
    額應達2000萬元，方會簽署不動產買賣合，簽約期間張秀慧
    一再詢問丁○○有無送件查詢，丁○○、甲○○一再向張秀
    慧表示貸款成數沒有問題，於97年10月15日，張秀慧準備代
    理被告與原告簽，丁○○、甲○○再度表示貸款成數沒有問
    題，張秀慧信任其二人之言而簽約，並簽發系紙支票予全棨
    公司存入信託專戶，惟張秀慧於97年10月20日，接獲代書來
    電，表示系爭土地僅可貸1200萬元，其貸款數與丁○○、甲○○保證之數額差額高達800萬元，被告乃無法履行，甚至
    於所簽發之票據造成退票；按系爭買賣係以系爭買賣標的物
    如無法貸款2000萬元為解除條件，今解除條件成就，契約自
    應失其效力，被告無違約之情事，原告不得請求賠償及給付
    違約金；縱系爭買賣契約仍屬有效，惟被告不履行非可歸責
    於被告，原告無解除契約之權利，且系爭買賣契約第6條第5
    點：「甲方若無法於約定期限內完成向金機關貸款之手續，
    並經乙方定期催告後，仍無法完成申貸作業或將尾款匯入信
    託專戶者，乙方有權解除契」，即買方未完成申貸手續經賣
    方定期催告後仍無法完成申貸作業，賣方得解除契，換言之
    申貸未達成數係屬特別解約事由，但非可歸屬被告，原告不
    得解除契約，且系爭土地仍在原告名下無損害可言，且其仲
    介費之給付復未舉證證明，原告請求被告給付違約金及賠償
    於法無據等語置辯，並聲明：原告之訴假執行之聲請均駁回
    。且陳明：如受不利益之判決，願供擔保請准宣告免為假執
    行。
三、兩造經協議簡化爭點，就下列事實不為爭執，本院自得採為
    判決之基礎：
（一）原告就其等所有坐落台中市北屯區240之2地號（原告丙○○所有）、240之3地號（原告戊○○有）二筆土地（所有
      權全部），於97年10月8日，與訴外人全棨公司簽立銷售
      契約，並於契約第5條約定系爭土地簽訂買賣契約後，應
      支付依出賣總價百分之四計算之服務費予全棨公司，經全
      棨公司仲介，被告於97年10月15日，以總價2100萬元價格
      ，向原告價買系爭二筆土地，並簽發交付如附表所示金額
      210萬元之支票，並交付如附表所示支票二紙予僑馥公司
      ，以支付97年10月21日第一期簽約款105萬元，及97年10
      月28日第二期備證用印款105萬元，詎系爭支票屆期提示
      ，均遭退票之後，僑馥公司將支票交給原告，經原告催告
      被告履約，被告仍未履行，原告乃於97年10月30日以彰化
      府前郵局00316號存證信函催告被告文到十日內履行（被
      告於97年11月20日收悉），並於97年12月11日以彰化府前
      郵局00354號存證信函向被告為解除契約意思表示（被告
      於97年12月12日收悉）。
（二）依兩造買賣契約第12條第2項約定：本約簽約後，甲方（
      即被告）若有擅自解約、不為給付或違約情事致本約解除
      ，除應負擔乙方（即原告）受損害之賠償外，並同意將支
      付之價金作為懲罰性之違約金，給付予乙方，由僑馥公司
      將信託專戶之價金餘額結算交付予乙方。
四、本件原告主張被告向其購買前述土地，惟未依約給付價金，
    經原告催告履行，被告仍未給付，原告乃以被告違約解除契
    約，又依兩造契約約，被告違約致契約解除，應給付原告違
    約金，爰依票款給付請求權及違約金給付請求權請求被告給
    付210萬元等語，被告則以前詞置，是本件應審究者為：1.
    系爭買賣契約兩造是否有約定以系爭買賣標的物如無法貸款
    2000萬元為解除條件？2.如系爭買賣契約未以系爭買賣標的
    物如無法貸款2000萬元為解除條件，被告不履行付價金義務
    ，原告得否解除契約？3.如系爭買賣契約經原告解除，被告
    有無給付票款之義務？有無給付原告違約金之義務？如需給
    付違約金，其應給付之數額為何？經查：
（一）被告固稱：系爭買賣契約兩造有約定以系爭買賣標的物如
      無法貸款2000萬元為解除條件云云，惟為原告所否認，雖
      被告提出訴外人張秀慧與證人丁○○、甲○○之談話錄音
      各一份為證，然查：
  １、依兩造訂附卷之不動買賣契約書，就價金之給付僅於第5
      條約定：第一期約款105萬，第二期備證用印款105萬元，
      尾款1800萬元，就價款之給付並無約定必須貸款2000萬元
      之條件記載，按兩造如有約定必須買賣標的貸款2000萬為
      解除條件，如無法貸得2000萬元，買賣契約即解除條件成
      就而無效，此一重要條件，如屬兩造合意，按理必於契約
      載明，惟本件買賣契約書面，就被告抗辯之解除條件，並
      無片紙隻字記載，實難僅依被告片面之詞，即認兩造有前
      述解除條件之約定。
  ２、又被告固提出張秀慧與證人丁○○、甲○○之談話錄音各
      一份為證，惟審諸系爭錄音譯文，丁○○、甲○○二人並
      明白承認兩造間有前述解除條件存在，僅是被告因系爭標
      的物無法貸得2000萬元貸款，而向丁○○、甲○○質問報
      報怨，惟此對話僅被告與丁○○、甲○○間就貸款問題認
      知有所爭議，然原告既未於買賣契約與被告約定以系爭標
      的物無法貸得款項2000萬元為解除條件，縱丁○○、甲○○二人有允諾被告協助貸2000萬元而無法完成，此亦屬被
      告與丁○○、甲○○二人間之糾葛，尚難認原告有同意被
      告如無法貸得2000萬元即同意契約解除之條件存在。
  ３、再者，證人丁○○到庭結證稱：「（是否認識兩造？）證
      人答：是因為仲介房屋、土地買賣才認識兩造，因為業務
      上關係認識。」、「（本件土地買賣仲介業務何人處理？
      ）證人答：被告在97年初就有蓋房子出售，我從事仲介，
      我去看房子時，被告告訴我說，如果有適合土地要告訴他
      ，因為他有投資興建房子出售。本件土地是我仲介。因為
      我看過系爭兩筆土地，符合被告需要，所以仲介被告來買
      。當時買賣時，沒有談到貸款成數，一般正常我們仲介程
      序，主要在價金部分幫忙協調，貸款部分不是我們的仲介
      業務可以主導。被告說他有配合的銀行，他有提到要貸高
      一點，我們只是義務性幫忙找銀行，後來我們找到大雅農
      會，我們詢問大雅農會，大雅農會表示不動產一定要有買
      賣，才可以確定貸款，以土地初估，有表示可以待得六至
      七成，如果買方的信用狀況很好，可以貸到七成。被告告
      訴我：他只有準備一成現金，其他要貸款，在完稅之前要
      以現金補足。被告在買之前有說要貸到二千萬元，但我們
      沒有給予承諾。後來有去查詢貸款，初估可以貸得一千二
      百萬元，因為被告說他有配合銀行，希望我們能夠幫他找
      到貸款成數高一點的銀行。訂約之前，我們找大雅農會評
      估，訂約後，由代書聯絡貸款事宜。我事先告知買方即被
      告，如果要見賣方地主，就要訂約，所以我有問買方說現
      金有多少，他表示有一成，因被告要求跟地主見面，所以
      一定要訂約，這是我們仲介的流程。我並沒有跟被告保證
      可以貸到二千萬元。證人甲○○也不可能跟被告保證可以
      貸款到二千萬元，這不是我們仲介的業務。貸款部分，如
      果有保證，買賣契約應該會載明。事後，被告有打電話找
      我及甲○○，被告很生氣的對我們客訴，表示貸款成數太
      低，但我們幫忙找貸款銀行只是義務性。兩造的合約書並
      沒有載明貸款不足二千萬元就不買賣，且賣方簽約時，也
      有問買方，如果貸款成數不足二千萬元，是否現金補足，
      被告承諾要現金補足，地主及代書都有在現場聽聞。本件
      兩造仲介費用，地主這方總共給我們百分之一，被告繳了
      三十萬元的仲介費用，但兩造給我的票，都沒有兌現。本
      件我們沒有服務到，所以我們不會收報酬。買方可能就本
      件交易有支付一些代書費用及履約的規費。提出斡旋契約
      書影本供參。」、「（被告訴訟代理人：平常仲介服務報
      酬為何？）證人答：一般仲介費用規定，買方要給付百分
      之二，賣方支付百分之四，合計百分之六。但本件約定買
      方要支出百分之一的仲介費用，除了百分之一外，被告也
      同意再給付我們三十萬元，這是我們要求提高的。」、「
      （被告訴訟代理人：被告為何願意再多給三十萬元？）證
      人答：因為我們很努力幫忙跟地主議價，請被告不要將服
      務費定在百分之一，是否可以貼補我們多一點（庭呈應收
      服務費四十二萬元，折讓十二萬元，實收三十萬元之服務
      費折讓單）。這三十萬元費用，已經包含前面所述的百分
      之一，只是多了九萬元而已（不到百分之零點五），沒有
      達到原來約定的百分之二，也符合仲介服務規定。當初地
      主委託價格每坪是三十萬元，買方當初出價是二千萬元，
      但地主不賣，後來才議價到二千一百萬元，後來兩造見面
      後，才談成二千萬一百萬元。」、「（被告訴訟代理人：
      你是否跟被告提到服務費提高是為了爭取貸款成數？）證
      人答：沒有。」、「（被告訴訟代理人：有無在簽約當日
      明確告知被告只能貸款六成？）證人答：有，我有跟被告
      說大雅農會表示只能貸款六成，但金額不確定。」、「（
      被告訴訟代理人：你有無在交易過程告知被告可以貸款二
      千萬元或八至九成？）證人答：沒有。」、「（被告訴訟
      代理人：第一頁十八行至二十九行，第二頁十二行及第十
      三行所載內容，是否你陳述？法官提示被證三錄音譯文）
      證人答：這是被告的客訴，在服務的情況下，我們不要激
      怒被告，才唯唯諾諾，希望能夠成交，這是我希望成交下
      所作的對答。」、「（被告訴訟代理人：你之前有提到跟
      主管報告，主管表示：不關你的事情，你不要插手，及你
      提到：當天簽約時，你們經理也表示沒有問題，這是何意
      ？提示錄音譯文）證人答：一般土地只能貸款五成，因為
      我們跟農會比較熟，我們跟農會表示是否可以估到六至七
      成。被告希望能夠貸款到二千萬元這件事情，我有跟經理
      報告，但問題是這是不可能的。我回答沒有問題，是表示
      ：地主願意依照你的價格出售，當時是談到買賣價格，不
      是貸款成數。」、「（被告訴訟代理人：簽約時為何你沒
      有明確告知不能夠貸款到二千萬元？）證人答：因為被告
      是專業人員，有專屬配合的銀行，她只是希望我們找銀行
      幫她貸款高一點，我們只能義務性幫忙。」等語（詳參本
      院98年7月15日言詞辯論筆錄）；證人甲○○亦到庭結證
      稱：「（是否認識兩造？）證人答：是因為仲介才認識。
      這件仲介業務，我有參與。我是丁○○的主管。」、「（
      買賣時，買主有無說要貸款多少？）證人答：被告說他先
      生是建設公司的股東，專門投資土地興建房子，有相關配
      合銀行，並且問我沒有熟悉的銀行，我們就找大雅農會，
      請大雅農會初估貸款成數，訂約時，並不知道貸款成數，
      因為被告要求跟地主談價格，所以我幫忙約地主跟被告談
      ，並且告知被告依照我們慣例如果跟地主見面談，談妥就
      要簽約，並且請被告準備證件。被告買賣當時，並沒有要
      求貸款成數，我們是基於服務客戶才幫忙找銀行，被告有
      說他希望能夠貸款到二千萬元，因為他說過二天還要簽約
      購買另外的土地，資金上比較緊，這是被告簽約當天告訴
      我的，我是當天才認識被告，當時我說：我已經請農會估
      價，並且將被告的請求告知農會，農會表示要到現場會勘
      ，並且依被告的個人信用資料做聯合徵信。我有請代書幫
      我估，銀行表示可以貸款到一千二百萬元至一千三百萬元
      （土地部分），後來代書有告知被告這件事情，被告信用
      部分還沒有評估，因為要聯徵。丁○○並沒有跟被告保證
      可以貸款至二千萬元，這是被告希望能夠貸得的金額，請
      我們找銀行是否能夠貸到這個金額。被告並沒有說過如果
      沒有辦法貸到二千萬元則不購買的意見，這只是客戶的要
      求，但不是我們的業務範圍，且買賣契約及服務契約都沒
      有載明，且本件斡旋金額是二千一百萬元，不可能貸得二
      千萬元。本件買賣，當初賣方是有允諾要支付百分之二的
      服務費，但後來價金比較低，所以我們有折讓，買方本來
      服務費是要支付百分之一，後來他知道我們服務費被折讓
      ，所以同意提高到三十萬元，但被告所提出的服務報酬支
      票退票了。原告部分的仲介費用還沒有支付。我們有要求
      兩造協談，但被告都不出面。」、「（被告訴訟代理人：
      簽約時，是否尚未確定貸款成數？）證人答：是。」、「
      （被告訴訟代理人：有無告知被告貸款金額只有一千二百
      萬元或一千三百萬元？）證人答：是簽約後代書查詢後回
      報。簽約時，代書有說貸款不足額度是否現金補足。丁○○沒有告知實際貸款成數，因為還沒有查詢，查詢必須要
      買賣契約及個人信用資料。丁○○並沒有告知我被告要貸
      款到二千萬元，但我有跟客戶確認，被告希望能夠貸款到
      二千萬元。」等語（詳參本院98年7月15日言詞辯論筆錄
      ），依證人丁○○、甲○○前開證述，兩造買賣契約就貸
      款成數並未約定，且其等於兩造簽訂買賣後，固有協助被
      告查詢貸款成數之情事，惟其等亦明白表示，未向被告承
      諾系爭土地一定可貸得2000萬元，是難依丁○○、甲○○
      為被告有利之認定，被告抗辯：兩造系爭買賣契約，有以
      系爭土地如未能貸得2000萬元，則契約解除失效之條件存
      在，兩造系爭買賣契約因解除條件成就，而失其效力，實
      無可採。
（二）按契約當事人之一方遲延給付者，他方當事人得定相當期
      限催告其履行，如於期限內不履行時，得解除其契約。民
      法第254條定有明文，本件依兩造買賣契約約定，被告應
      於97年10月21日給付原告第一期簽約款105萬元，及97年
      10月28日，給付第二期備證用印款105萬元，惟被告並簽
      發交付如附表所示金額210萬元之支票，以為支付，然系
      爭支票屆期提示，均遭退票之後，僑馥公司將支票交給原
      告，經原告催告被告履約，被告仍未履行，原告乃於97
      年10月30日以彰化府前郵局00316號存證信函催告被告文
      到十日內履行（被告於97年11月20日收悉），並於97年12
      月11日以彰化府前郵局00354號存證信函向被告為解除契
      約意思表示（被告於97年12月12日收悉）等情，為被告爭
      執，並有原告提出之不動買賣契約書一份、彰化府前郵局
      第3165號存證信函一份、彰化府前郵局第354號存證信函
      一份、支票退理由書各二份，在卷可參，自堪信為真實，
      是原告主張因被告債務不履行，經其催告被告履行，被告
      仍未履行，原告已解除兩造之買賣契約，應屬可採。
（三）又當事人得約定債務人於債務不履行時，應支付違約金。
      違約金，除當事人另有訂定外，視為因不履行而生損害之
      賠償總額。其約定如債務人不於適當時期或不依適當方法
      履行債務時，即須支付違約金者，債權人除得請求履行債
      務外，違約金視為因不於適當時期或不依適當方法履行債
      務所生損害之賠償總額。民法第250條定有明文。本件兩
      造買賣契約第12條第2項約定：「本約簽約後，甲方（即
      被告）若有擅自解約、不為給付或違約情事致本約解除，
      除應負擔乙方（即原告）受損害之賠償外，並同意將支付
      之價金作為懲罰性之違約金，給付予乙方，由僑馥公司將
      信託專戶之價金餘額結算交付予乙方。」。是依上開約定
      ，如被告不為給付或違約情事致本約解除時，原告得請求
      被告給付違約金，應可認定。又上開條款約定「．．本約
      解除．除應負擔乙方（即原告）受損害之賠償外，並同意
      將支付之價金作為懲罰性之違約金，給付予乙方，由僑馥
      公司將信託專戶之價金餘額結算交付予乙方。」等語，上
      開「同意將支付之價金」數額作為違約金數額，依兩造契
      約之本意，違約者本應給付懲罰性違約金，是該「同意將
      支付之價金數額」，本在確定系爭懲罰性違約金之數額，
      即原告得向被告請求之懲罰性違約金數額，以解約時，被
      告同意支付價金之數額，定為違約金之數額，而該「同意
      將支付之價金」數額，則以存入信託專戶之數額定之，今
      被告訂約後，依兩造買賣金給付方式，應於97年10月21日
      給付第一期款105萬元，於97年11月28日給付備證用印款
      ，並以如附表所示二張支票作為支付，且交由僑馥公司存
      入信託專戶託收，該二張支票，雖未為兌現，惟客觀上被
      告於原告解約之際「有同意支付價金210萬元」，並有將
      支付之支票存入信託專戶之行為，是依上開約定，原告主
      張兩造就違性違約金之數額，依約定為210萬元，應可採
      信。又被告交付原告如附表所示之支票，作為給付價金之
      工具，因被告未依約使該等支票兌現，乃未給付價金以致
      遭原告解除買賣契約，已如前述，是原告無法直接以沒收
      被告現實給付之金錢，充作懲罰性違約金之給付，以達清
      償違約金之事實，已甚明確；再者，原告係因被告未現實
      給付任何價金，而取得解除契約之權利，原告自不可能以
      沒收被告所交付之價金，為收取違約金之手段，原告主張
      如附表所示之支票，即係被告已交付之價金，原告得沒收
      該價金，實屬矛盾；另系爭支票本係被告履約之工具，其
      等未兌現而未能實現被告給付價金之目的，系爭支付工具
      之支票，於原告解約後，依民法第259條規定，應回復狀
      返還被告，原告自不得再據此支票請求被告給付票款，以
      抵付價金，是原告主張其得沒收系爭支票，並請求被告給
      付票款，尚無理由。再按，兩造依契約解釋，雖約定原告
      得請求被告給付違約金220萬元，惟被告抗辯數額過高等
      語，按法院審酌當事人約定之違約金是否過高，應依兩造
      依辯論主義所提出之事實資料，揆之一般客觀事實、社會
      經濟狀況、當事人所受損害情形及債務人如能依約履行時
      ，債權人可享受之一切利益為衡量標準等一切標準，於個
      案具體審定之。本院審酌前揭約定內容，及原告於本件土
      地買賣契約，僅與被告成立買賣契約，土地並未有過戶，
      今解除契約無回復原狀之困擾，且依證人丁○○、江玉華
      之證述，原告於本件賣契約成立，可能應給付仲介費造成
      損失之數額為84萬元（即價金2100萬元之4%），而兩造於
      97年10月15日訂約，並於97年12月12日，解除契約交涉過
      程非長，房地產行情短期無劇烈變動，原告因被告未履行
      契約所受之損失並非巨大，故被告抗辯原告請求被告給付
      210萬元違約金，顯屬過高，應有理由，參酌上情，本院
      認原告請求被告給付違約金以84萬元始為適當。
（四）至於被告抗辯：其與證人丁○○、甲○○有約定系爭土地
      貸款應為2000萬元，並為丁○○、甲○○所承諾，惟丁○○、甲○○二人未達成承諾致被告未能履約，丁○○、甲○○二人為原告之履行輔助人，原告就丁○○、甲○○二
      人未能協助被告貸款完成給付價金，應負與有過失之責任
      云云，然按丁○○、甲○○二人未與被告約定系爭土地貸
      款必須2000萬元之事實，已如前述，且縱使丁○○、甲○○二人有與被告約定貸款金額，亦屬被告為履行給付價金
      義務而與丁○○、甲○○成立之約定，屬於被告履行給付
      價金之義務，丁○○、甲○○二人就給付價金義務之履行
      ，為被告方面之履行輔助人，而非原告之履行輔助人甚明
      ，是被告縱與丁○○、甲○○有貸款之約定，亦與原告無
      涉，自不能將丁○○、甲○○未依約履行找尋貸款銀行之
      不利益，歸責於原告，被告抗辯：丁○○、甲○○二人未
      能為被告找尋貸款銀行完成貸款以給付價金，原告亦屬與
      有過失，應減免被告給付違約金之責任，自屬無據。
五、綜上所述，原告依違約金給付請求權之法律關係，請求被告
    給付84萬元及自起訴狀繕本送達日（即98年4月30日）起，
    至清償日止，按年息百分之五計算之利息，為有理由，應予
    准許。原告逾此部分之請求為無理由，應予駁回。
六、本判決原告勝訴部分，兩造均陳明願供擔保請准宣告假執行
    ，及免為假執行，經核無不符，爰酌定相當擔保金，併准許
    之；至於原告敗訴部分，其假執行之聲請失附麗，應併駁回
    之。
七、本件事證已臻明確，兩造其餘攻擊防禦方法及舉證，均已無
    礙於本院前揭審認，本院自毋庸逐一論駁，併此敘明。
參、訴訟費用及假執行宣告之依據：依民事訴訟法第79條、第83
    條第1項前段、第390條第2項、第392條第2項、第3項。
中    華    民    國    98    年    10    月    21    日
                  民事第四庭    法  官  王金洲
正本係照原本作成。
如對本判決上訴，須於判決送達後20日內向本院提出上訴狀。
中    華    民    國    98    年    10    月    21    日
                                書記官  魏愛玲
附表：
編號 票      號 金     額 發票日   提示日   付款人
 一  SJＺ0000000 000萬元   97/10/21 97/10/21 台中商業銀
                                            行松竹分行
 二  SJＺ0000000 000萬元   97/10/28 97/10/28 台中商業銀
                                            行松竹分行
（以下空白）


司法院資訊處製作；財團法人民間司法改革基金會備份。
